---
title: "Correlation between commit count and lines of code"
output: html_notebook
---

# Load Libraries
```{r,  warning=FALSE,include= TRUE,echo=TRUE,results='hide', message=FALSE}
#install.packages("dplyr")
#install.packages("stringr")
#install.packages("graphics")

# load installed libraries 
library(dplyr)
library(stringr)
library(graphics)
library(ggplot2)
```

```{r echo = FALSE}
setwd("K:/Data Science/BEGGEL-DS-WS19-T1-GIT/")
```

### Laden der Daten

Die Git-Historie liegt als .csv Datei vor. Diese wird mit den folgenden Befehlen geladen und anschließend automatisch zur weiteren Verarbeitung vorbereitet. Um einen kurzen Überblick zu verschaffen, wird ein kleiner Ausschnitt aus der importierten Datei gezeigt:
```{r include=FALSE}

#Load db_info .csv file
# source("../csv_file_import/load_db_info.R")
# db_infos = load_db_infos()

# source("../csv_file_import/load_db_history2.R")
# db_git_history = load_db_history2("../../Workspace/histories/MongoDB.csv")

#Loads all .csv git history files available in ./workspace/histories
source("../csv_file_import/load_db_history_all.R")
db_git_history = load_db_history_all()
```

```{r echo = FALSE}
head(db_git_history, n = 10)
```

### Dataframe erstellen

Es wird ein Dataframe aus den historischen Daten erstellt. Hierbei werden 2 neue Spalten hinzugefügt. Hierbei entspricht fileSize der Größe der momentanen Datei und commitCount entspricht die Anzahl der Commits die eine Datei erfahren hat.

```{r}
df = db_git_history %>% 
  group_by(name,file) %>%
  arrange(name, file, timestamp) %>% 
  mutate(year = strftime(timestamp, "%Y")) %>%
  mutate(fileSize = cumsum(change)) %>%
  mutate(commitCount = n())
```

```{r echo = FALSE}
head(df, n = 10)
```

### Korrelation berechnen

Im folgenden wird die Correlation zwischenCommitzahl(Aufwand) und LinesOfCode(Komplexität) pro Datei/File berechnet.

```{r}
suppressWarnings({
  correlation_per_file = df %>% 
    group_by(name,file) %>%
    filter(commitCount > 20) %>%
    filter(100 < fileSize)  %>%
    summarize(correlation=cor(change,fileSize), fileSize = max(fileSize), commitCount = mean(commitCount)) %>%
    arrange(desc(correlation))
})

correlation_per_file$file <- reorder(correlation_per_file$file, correlation_per_file$correlation)
```

```{r echo = FALSE}
head(correlation_per_file, n = 10)
```

## Plots

### Plot Korrelation pro Datenbank zwischen Commitgröße und Filegröße, sortiert nach der Größe des Korrelationskoeffizients. 

```{r fig.width=15, fig.height=10}
ggplot(correlation_per_file, aes(x=file, y=correlation, color = name, size = commitCount)) + geom_point(alpha=0.6) + facet_wrap(~ name)
```

```{r fig.width=15, fig.height=10}
ggplot(correlation_per_file, aes(x=file, y=correlation, color = name, size = fileSize)) + geom_point(alpha=0.6) + facet_wrap(~ name)
```

##Density Plot der Korrelation

```{r fig.width=15, fig.height=10}
ggplot(correlation_per_file, aes(x=correlation, color=name, fill=name)) +   
  geom_density(alpha=0.5) +
  geom_vline(aes(xintercept=mean(correlation, na.rm=TRUE)),color="blue", linetype="dashed", alpha=0.5, size=1)
``` 
 
```{r fig.width=15, fig.height=10}
ggplot(correlation_per_file, aes(x=correlation, color=name, fill=name)) +   
  geom_density(alpha=0.5) +
  geom_vline(aes(xintercept=mean(correlation, na.rm=TRUE)),color="blue", linetype="dashed", alpha=0.5, size=1) + facet_wrap(~name)
``` 

```{r fig.width=15, fig.height=10}
ggplot(correlation_per_file, aes(x=name, y=correlation, fill=name)) + 
  geom_boxplot() +
  theme(axis.text.x = element_text(size = 16, angle = 90, vjust = 0.5))
``` 

### Berechnung der p-values

```{r}
p_values = correlation_per_file %>% 
    distinct(name)

for (i in 1:20) {
  db_mean_sd = correlation_per_file %>% 
      group_by(name) %>%
      summarize(mean=mean(correlation,na.rm=TRUE), sd = sd(correlation, na.rm=TRUE))
  
  sampe_size = 50
  
  samples_mean_sd = correlation_per_file %>% 
    group_by(name) %>%
    sample_n(sampe_size,replace=TRUE) %>%
    summarize(sample_mean=mean(correlation,na.rm=TRUE), sample_sd = sd(correlation, na.rm=TRUE))
  
  mean_sd = db_mean_sd %>% inner_join(samples_mean_sd, by = "name")
  
  p_values_temp = mean_sd %>% 
    group_by(name) %>%
    mutate(z = (sample_mean - mean) / (sd/sqrt(sampe_size)), p_value = 2 * pnorm(-abs(z)))  %>% 
    select(name, p_value)

  p_values <- rbind(p_values, p_values_temp)
}

p_values = p_values %>% 
  group_by(name) %>%
  summarize(p_value=mean(p_value,na.rm=TRUE))

p_values
```

### Bootstrap Plot der Korrelation


```{r fig.width=15, fig.height=10}
resamples = correlation_per_file %>% 
  group_by(name) %>%
  sample_n(1000,replace=TRUE)
``` 

```{r fig.width=15, fig.height=10}
ggplot(resamples, aes(x=correlation, color=name, fill=name)) +   
  geom_density(alpha=0.5) +
  geom_vline(aes(xintercept=mean(correlation, na.rm=TRUE)),color="blue", linetype="dashed", alpha=0.5, size=1) + facet_wrap(~name)
``` 

```{r fig.width=15, fig.height=10}
ggplot(resamples, aes(x=name, y=correlation, fill=name)) + 
  geom_boxplot() +
  theme(axis.text.x = element_text(size = 16, angle = 90, vjust = 0.5))
``` 

### Korrelation über die Zeit

```{r}
df_modified_for_correlation_over_time = df %>% 
  group_by(name, file, year) %>%
  summarize(change = sum(change), fileSize = last(fileSize), commitCount = mean(commitCount)) #%>%
```

```{r echo = FALSE}
head(df_modified_for_correlation_over_time, n = 10)
```

```{r}

cumcor <- function(x,y)  {
    sapply(seq_along(x), function(i) cor(x[1:i], y[1:i]))
}

suppressWarnings({
  correlation_over_time_per_file = df_modified_for_correlation_over_time %>% 
  group_by(name,file) %>%
  filter(commitCount > 20) %>%
  mutate(cum_cor=cumcor(change,fileSize)) %>%
  arrange(desc(name,file,year,cum_cor))
})

```

```{r echo = FALSE}
head(correlation_over_time_per_file, n = 10)
```

```{r}
correlation_over_time = correlation_over_time_per_file %>% 
  group_by(name,year) %>%
  filter(cum_cor != "NA") %>%
  summarize(cum_cor_mean = mean(cum_cor)) #%>%
```

```{r echo = FALSE}
head(correlation_over_time, n = 10)
```

```{r fig.width=15, fig.height=10}
ggplot(correlation_over_time, aes(x=year, y=cum_cor_mean, color = name, group = 1)) + geom_line(size=1.5,alpha=0.6) + facet_wrap(~ name) + theme(axis.text.x = element_text(angle = 90))
```

```{r fig.width=15, fig.height=10}
ggplot(correlation_over_time, aes(x=cum_cor_mean, color=name, fill=name)) +   
  geom_density(alpha=0.5)
```

### Top 50

```{r}
file_size = correlation_per_file %>% 
  group_by(name,file) %>%
  arrange(desc(fileSize,correlation))
```

```{r echo = FALSE}
head(file_size, n = 10)
```

```{r fig.width=15, fig.height=10}
ggplot(data=file_size[1:50,], aes(x=file, y=correlation, fill = name)) +
  geom_bar(stat="identity",alpha=0.6) + 
  ggtitle("Plot of correlation of the biggest files") +
  theme(axis.text.x = element_text(size = 0, angle = 90, vjust = 0.5))
```

```{r}
commit_count = correlation_per_file %>% 
  group_by(file) %>%
  arrange(desc(commitCount,correlation))
```

```{r echo = FALSE}
head(commit_count, n = 10)
```

```{r fig.width=15, fig.height=10}
ggplot(data=commit_count[1:50,], aes(x=file, y=correlation, fill = name)) +
  geom_bar(stat="identity",alpha=0.6) + 
  ggtitle("Plot of correlation of the files with the most commits") +
  theme(axis.text.x = element_text(size = 16, angle = 90, vjust = 0.5))
```






