---
title: "CommitChangeCorrelation"
output: html_document
---

```{r setup, include=FALSE, echo=FALSE}
knitr::opts_chunk$set(echo = TRUE)
```

```{r, echo=FALSE,message=FALSE}
library(dplyr)
library(stringr)
library(ggplot2)
library(tidyr)
library(rmarkdown)
library(ggrepel)
library(graphics)
library(lubridate)

source("../csv_file_import/load_db_history_all.R")
DBData <- load_db_history_all()
DBData["timestampInDate"] = lapply(DBData["timestamp"],function(x) as.Date(x, format='%Y-%m-%d') )
```
# Alte Auswertungen mit allen Datenbanken

In der alten Auswertung wurden die Files mit den meisten Commits gezeigt.
Da dies über alle Datenbanken nur schwer geht habe ich mich für einen Densitiy Plot entschieden.
Später folgt noch eine Auswertung mit der am stärksten vertretenen Programmiersprache.
Hier ein Density Plot über die Anzahl an Commits per File in einem Repository

## Commits per File
```{r fig.width=15, fig.height=10 }
extractedTable_CommitCountByFile <- DBData %>%
  group_by(name, file) %>%
	summarise(commitCount = n_distinct(commit))

extMean <- extractedTable_CommitCountByFile %>%
  group_by(name) %>%
  summarise(median = median(commitCount),mean = mean(commitCount))

knitr::kable(extMean)
ggplot(extractedTable_CommitCountByFile, aes(x=commitCount,color=name,alpha=0.5))+
geom_density(adjust = 3) +
  xlim(0,max(extMean$mean)) +
 ggtitle("Density of Commits") +
  xlab("CommitCount") + 
  ylab("Part of")

ggplot(extractedTable_CommitCountByFile, aes(x=commitCount,color=name,alpha=0.5))+
geom_density(position = "stack",adjust = 3) +
  geom_vline(data=extMean,aes(xintercept=mean, color=name),linetype="solid") +
  xlim(0,max(extMean$mean)) +
  geom_label_repel(data=extMean, mapping=aes(x=mean, y=5, label=name), size=4, angle=90, vjust=-0.4, hjust=0) +
  ggtitle("Density of Commits with median as VLine") +
  xlab("CommitCount limited bei maxMedianValue") + 
  ylab("Part of")+ theme(legend.position="none")

```



Gruppiert nach Datum werden die eindeutigen CommitIds für diesen Tag aufsummiert
```{r fig.width=15, fig.height=10}

extractedTable <- DBData %>%
  group_by(timestampInDate,name) %>%
	summarise(commitCount = n_distinct(commit))

```


Erzeugen einer extra Spalte für Monat und Jahr
```{r fig.width=15, fig.height=10}


extractedTable$month = month(extractedTable$timestampInDate)
extractedTable$year = year(extractedTable$timestampInDate)

```

Erneutes aufsummieren der Commits pro Monat
```{r fig.width=15, fig.height=10}

extractedTableMonth <- extractedTable %>%
  group_by(year,month,name) %>%
	summarise(commits = sum(commitCount))%>%
  filter(!is.na(year)&!is.na(month))
  

```

Weiterer Plot als Monatsübersicht. 
```{r fig.width=15, fig.height=10}
labels <- extractedTableMonth %>%
  group_by(name)%>%
  summarise(min=min(year))
  
PlotMonthly <-ggplot(extractedTableMonth, aes(y=commits,x=year,month,color=name)) +
  geom_smooth(formula = y~x,method ='auto') +
  geom_label_repel(data=labels, mapping=aes(label=name,x=min,y=-200)) +
  geom_vline(data=labels,aes(xintercept=min, color=name),linetype="solid") +
  ggtitle("Commits over Time (Year,Month)") +  
  xlab("Time") + 
  ylab("Commits")+ theme(legend.position="none")

```
Angezeigt wird die Anzahl der Commits pro Monat für alle Repositorys
```{r fig.width=15, fig.height=10}

PlotMonthly

```
Hier nun aufgeteilt auf einzelne Jahre mit den einzelnen Datenbanken als Anteil
```{r fig.width=15, fig.height=10}

PlotMonthlyFacet <- 
  ggplot(extractedTableMonth, aes(y=commits,x=month,fill=name)) +
      geom_bar(stat = "identity") +
  facet_wrap(~ year, ncol = 5) +ggtitle("Commit over Time (Facet by Year, Columned by Month)") +
            xlab("Time") + ylab("Commits")

PlotMonthlyFacet

```

# Ab Hier Fangen neue Auswertungen an für die Frage der Korrelation zwischen Commits und Changes
## Wie groß ist ein File in den DB-Repos ohne Negative Zeilenzahl

```{r fig.width=15, fig.height=10}
loc_table <- DBData %>%
  group_by(name, file) %>%
  summarise(loc = sum(change)) %>%
  filter(loc>0)

PlotFileSizeStacked <- ggplot(loc_table, aes(x=loc,fill = name,alpha=0.5)) + 
  geom_density(position = "stack") +
  xlim(0,500)+
  ggtitle("Dateigröße als DichtePlot Stacked") +
  xlab("Lines of Code") + 
  ylab("Häufigkeit")

```

Der Plot einmal als Stacked (Ist bisschen übersichtlicher aber die einzelnen Repos verschwimmen etwas)
```{r fig.width=15, fig.height=10}
PlotFileSizeStacked

PlotFileSize <- ggplot(loc_table, aes(x=loc,color = name,alpha=0.5)) + 
  geom_density() +
  xlim(0,500)+
  ggtitle("Dateigröße als DichtePlot") +
  xlab("Lines of Code") + 
  ylab("Häufigkeit")

```

Mit den Linien sieht man die einzelnen Plots etwas besser finde ich
```{r fig.width=15, fig.height=10}
PlotFileSize
```

### Aufgeteilt auf einzelne Facets
Kann man noch etwas besser vergleichen
```{r fig.width=15, fig.height=10}
PlotFileSizeFacedWrap <- ggplot(loc_table, aes(x=loc,fill = name,alpha=0.5)) + 
  geom_density() +
  xlim(0,500)+
  facet_wrap(~name)+
  ggtitle("Dateigröße als DichtePlot aufgeteilt") +  
  xlab("Lines of Code") + 
  ylab("Häufigkeit")

PlotFileSizeFacedWrap
```

## Durchschnittliche Dateigröße pro Datenbank
```{r fig.width=15, fig.height=10}
file_table_mean <- DBData %>%
  group_by(name,commit) %>%
  summarise(fileSize = sum(change))%>%
   summarise(mean = mean(fileSize)) 
            

PlotMeanFileSize <- ggplot(file_table_mean, aes(x = reorder(name, -mean),y=mean)) +
  geom_col() +
  theme(axis.text.x = element_text(angle = 90))+
  ggtitle("Durchschnittliche Dateigröße") +
  ylab("Lines of Code") + 
  xlab("Datenbanken")

PlotMeanFileSize
```

## Commitgröße (Wieviel Files sind in einem Commit)
```{r fig.width=15, fig.height=10}
commit_table <- DBData %>%
  group_by(name,commit)%>%
  summarise(files =n())

PlotCommitSize <- ggplot(commit_table, aes(x=files,color = name,fill=name,alpha=.4)) + 
  geom_density(adjust = 3) +
  xlim(0,15) +
  ggtitle("Commitgröße als DichtePlot") +
  xlab("Commitgröße") + 
  ylab("Anzahl Commits")

PlotCommitSize
```


### Wieder aufgeteilt in einzelne Facets
```{r fig.width=15, fig.height=10}
PlotCommitSizeFacedWrap <- ggplot(commit_table, aes(x=files,fill = name,alpha=0.5)) + 
  geom_density(adjust = 3) + 
  xlim(0,15)+
  facet_wrap(~name) +
  ggtitle("Commitgröße als DichtePlot") +
  xlab("Commitgröße") + 
  ylab("Häufigkeit")

PlotCommitSizeFacedWrap
```


## Durchschnittliche Commitgröße pro Datenbank
```{r fig.width=15, fig.height=10}
commit_table_mean <- DBData %>%
  group_by(name,commit) %>%
  summarise(commitSize = n()) %>%
  summarise(mean = mean(commitSize)) 

PlotMeanCommitSize <- ggplot(commit_table_mean, aes(x = reorder(name, -mean),y=mean)) +
  geom_col() +
  theme(axis.text.x = element_text(angle = 90))+
  ggtitle("Durchschnittliche Commitgröße") +
  ylab("Commitgröße") + 
  xlab("Datenbanken")

PlotMeanCommitSize
```


## Zusammenhang zwschen durchschnittlicher Commitgröße und Filegröße
```{r fig.width=15, fig.height=10}
commit_file_mean <- commit_table_mean %>%
  inner_join(file_table_mean,by="name")


PlotCompareCommitFileSize <- ggplot(commit_file_mean, aes(x=mean.x, y=mean.y,color=name)) +
  geom_point()+
  geom_label_repel(aes(label=name),hjust=-0.1, vjust=1)+
  ggtitle("Commitgröße - Filegröße") +
  ylab("Filegröße Mean") + 
  xlab("Commitgröße Mean")+ theme(legend.position="none")

PlotCompareCommitFileSize
```


## Zusammenhang zwischen Changes und Commits
```{r fig.width=15, fig.height=10,message=FALSE}
change_commit_table <- DBData %>%
  group_by(file,programmingLanguage,name) %>%
  summarise(sum = sum(abs(change)),commitCnt = n()) 

PlotCommitCntFileSizeFacetWrap <- ggplot(change_commit_table, aes(x=sum,y=commitCnt,color=name)) +
  geom_jitter() +
  xlim(0,25000) +
  ylim(0,1000) +
  facet_wrap(~name)+
  ggtitle("Anzahl Commits - Menge Änderungen Pro File") +
  xlab("Änderungen in Zeilen") + 
  ylab("Anzahl Commits")

PlotCommitCntFileSizeFacetWrap
```

## Korrelation beider Werte
```{r fig.width=15, fig.height=10}
corr_table <- change_commit_table %>%
  group_by(name) %>%
  summarise(Correlation = cor(sum,commitCnt))


PlotCorrelationCommitFile <- ggplot(corr_table, aes(x=reorder(name,-Correlation),y=Correlation)) +
  geom_bar(stat="identity")+
  theme(axis.text.x = element_text(angle = 90))+
  ggtitle("Korrelation zwischen Anzahl Zeilen und Anzahl Commits") +
  ylab("Korrelation") + 
  xlab("Datanbank")

PlotCorrelationCommitFile
```

## Selbe Auswertung bezogen auf die am meisten verwendete Programmiersprache
```{r  fig.width=15, fig.height=10,message=FALSE}
mainProgrammingLanguagesByName <- DBData %>%
  group_by(name,programmingLanguage)%>%
  filter(programmingLanguage!="unknown")%>%
  summarise(cnt = n())%>%
  arrange(name,desc(cnt))%>%
  group_by(name)%>%
  summarise(mainLang = first(programmingLanguage))
knitr::kable(mainProgrammingLanguagesByName)
DBDataFilteredByMainLang <- DBData %>%
  inner_join(mainProgrammingLanguagesByName,by="name") %>%
  filter(programmingLanguage==mainLang)

commit_table_mean_main <- DBDataFilteredByMainLang %>%
  group_by(name,commit) %>%
  summarise(commitSize = n()) %>%
  summarise(mean = mean(commitSize)) 

PlotMeanCommitSizeMainLanguage <- ggplot(commit_table_mean_main, aes(x = reorder(name, -mean),y=mean)) +
  geom_col() +
  theme(axis.text.x = element_text(angle = 90))+
  ggtitle("Durchschnittliche Commitgröße MainLanguage") +
  ylab("Commitgröße") + 
  xlab("Datenbanken")

file_table_mean_main <- DBDataFilteredByMainLang %>%
  group_by(name,commit) %>%
  summarise(fileSize = sum(change))%>%
   summarise(mean = mean(fileSize)) 
            

PlotMeanFileSizeMainLanguage <- ggplot(file_table_mean_main, aes(x = reorder(name, -mean),y=mean)) +
  geom_col() +
  theme(axis.text.x = element_text(angle = 90))+
  ggtitle("Durchschnittliche Dateigröße MainLanguage") +
  ylab("Lines of Code") + 
  xlab("Datenbanken")

commit_file_mean_main <- commit_table_mean_main %>%
  inner_join(file_table_mean_main,by="name")


PlotCompareCommitFileSizeMainLanguage  <- ggplot(commit_file_mean_main, aes(x=mean.x, y=mean.y,color=name)) +
  geom_point()+
  geom_label_repel(aes(label=name),hjust=-0.1, vjust=1)+
  ggtitle("Commitgröße - Filegröße MainLanguage") +
  ylab("Filegröße Mean") + 
  xlab("Commitgröße Mean")+ theme(legend.position="none")

change_commit_table_main <- DBDataFilteredByMainLang %>%
  group_by(file,programmingLanguage,name) %>%
  summarise(sum = sum(abs(change)),commitCnt = n())

PlotCommitCntFileSizeFacetWrapMainLanguage <- ggplot(change_commit_table_main, aes(x=sum,y=commitCnt,color=name)) +
  geom_jitter() +
  xlim(0,25000) +
  ylim(0,1000) +
  facet_wrap(~name)+
  ggtitle("Anzahl Commits - Menge Änderungen MainLanguage") +
  xlab("Änderungen in Zeilen") + 
  ylab("Anzahl Commits")

corr_table_main <- change_commit_table_main %>%
  group_by(name) %>%
  summarise(Correlation = cor(sum,commitCnt))

PlotCorrelationCommitFileMainLanguage <- ggplot(corr_table_main, aes(x=reorder(name,-Correlation),y=Correlation)) +
  geom_bar(stat="identity")+
  theme(axis.text.x = element_text(angle = 90))+
  ggtitle("Korrelation zwischen Anzahl Zeilen und Anzahl Commits MainLanguage") +
  ylab("Korrelation") + 
  xlab("Datanbank")

require(gridExtra)
grid.arrange(PlotMeanCommitSizeMainLanguage, PlotMeanCommitSize, ncol=2)
grid.arrange(PlotMeanFileSizeMainLanguage, PlotMeanFileSize, ncol=2)
grid.arrange(PlotCompareCommitFileSizeMainLanguage, PlotCompareCommitFileSize, ncol=2)
grid.arrange(PlotCommitCntFileSizeFacetWrapMainLanguage, PlotCommitCntFileSizeFacetWrap, ncol=2)
grid.arrange(PlotCorrelationCommitFileMainLanguage, PlotCorrelationCommitFile, ncol=2)
```

